# 求问陈版主：关于政府平台公司接收政府划拨园艺场（合作社）问题探讨

提问人：2829093lcg 时间：2020-01-08 16:01:42
2019 年政府下文将园艺场划归至一政府平台公司，由政府平台公司出资清退并安置原园艺场职工。经评估，园艺场内的的林木、房屋、集体土地评估价值为3.8亿元。由于园艺场历史遗留问题，未工商登记，无法查到工商信息，无法办理改制及工商变更手续。
问题 1 ：政府平台公司是否能将园艺场作为子公司核算且纳入合并范围；权属证明是否能以政府划拨文件确定； 问题 2 ：以评估价值入账是否合理；
问题 3 ：政府平台公司出资清退并安置原园艺场职工所发生的安置费、评估费、测绘费、工作经费等费用是否可做为对园艺场的长期股权投资；
问题 4 ：报表中园艺场能否作为独立公司列示，或者是以某个公司为载体，将资产纳入某个公司内列示。
望各位大神赐教！！

回答人：chenyiwei
1 、是否构成控制，同样按照“控制三要素”判断。但要关注无法进行权属变更的可能影响，建议获取律师意见。
2 、关键是要看是以何种方法评估的，评估值是否显著超出未来现金流量现值，其中是否包含难以变现或者变现价值显著低于账面价值的资产等。特别要警惕为了增加融资额度而故意做大平台公司净资产的舞弊行为。
3 、政府平台公司出资清退并安置原园艺场职工所发生的安置费理论上可做为对园艺场的长期股权投资，但后续减值风险极大。评估费、测绘费、工作经费等费用应直接费用化处理。
4 、都可以，看法律形式上如何处理。建议咨询律师和工商登记机关意见。